MICHAUD FRANCK

- O L'Haÿ-les-Roses, Région Île-de-France, France
- **Q** 07 84 00 93 14
- @ frmi2018@gmail.com
- www.linkedin.com/in/franck-michaud-b60791179

RÉSUMÉ

Je suis développeur Web (React / NodeJS) depuis 2021.

J'ai suivi une formation certifiante en développement web et mobile au Reacteur à Paris dans le cadre d'un plan de sauvegarde de l'emploi d'un an.

Après des études de dessinateur industriel (niveau BTS), j'ai travaillé 20 ans dans le secteur de la réparation et de l'aide à l'expertise automobile.

L'informatique fait partie de mon quotidien depuis mon enfance.

Curieux, autodidacte, organisé, méticuleux, empathique, je cherche à mettre mes compétences, qualités et expériences au sein d'une équipe où je pourrai apporter ma contribution.

EXPÉRIENCE PROFESSIONNELLE

février 2018-mars 2021

Technicien base de données Senior

- Solera, Inc
- Bourg-la-Reine, Région Île-de-France, France

Participer à l'extension d'une base de données mondiale (environ 90 pays utilisateur en 2020) dans le secteur de l'automobile (expert / réparateur). Suivi qualité et formations.

- Travailler sur un projet en total autonomie ou en équipe.
- Respecter les délais de développement.
- · Assurer la qualité de mes projets.
- Mettre en place des plans d'actions préventifs.
- · Apporter des solutions aux problèmes.
- Assurer une mise en veille de mes connaissances.
- Former des nouveaux collaborateurs.
- Réaliser des supports pédagogiques.
- Assurer mes objectifs en Télétravail (10 mois courant 2020-2021).

octobre 2014-janvier 2018

Chef d'équipe développement

- Solera, Inc.
- Bourg-la-Reine, Région Île-de-France, France

Encadrer une équipe de technicien tout en continuant de contribuer à l'extension d'une base de données.

- Suivre un planning de développement.
- · Vérifier la qualité des données produites.
- Suivre et résoudre des incidents (BDD / UI).
- Mettre en place des besoins internes / externes.
- Participer au recrutement de nouveaux collaborateurs.

novembre 2004-septembre 2014

Technicien graphique | Opérateur de saisie

- Solera, Inc.
- O Bourg-la-Reine, Région Île-de-France, France

Participer à l'extension d'une base de données internationale en intégrant des informations de pièces de rechange automobile de constructeurs français (groupe PSA / Renault / Opel) pour des applications client d'aide à l'expertise, maintenance et réparation automobile (assurance / réparateur / expert).

- Rechercher, analyser, codifier des données techniques et commerciales.
- Utiliser Service Box, GM EPC Opel, New Dialogys
- Utiliser au quotidien un DBMS/SGBD Oracle (manipuler les données pas de programmation).
- Mettre en relation une base de données et une interface utilisateur.
- Manipuler l'environnement graphique 2D/3D.

avril 1996-octobre 2004

Technicien graphique

- Sidexa groupe Solera, Inc.
- O Bourg-la-Reine, Région Île-de-France, France

Réaliser des supports d'aide aux chiffrages dans le secteur de l'expertise automobile.

- Dessiner des pièces (vectorisation) de véhicule particulier, utilitaire et 2 roues.
- Mettre en page des publications (PAO).
- Gérer un stock et procéder aux envois journaliers de commande client.
- Apporter une aide au client (support Hotline durant certaines périodes).

FORMATION

1993-

Conception en Produits Industriels

- CFA public Dorian
- Paris, Région Île-de-France, France

Une année en alternance avec l'entreprise VERI (Suresnes) avant de m'orienter vers une Mention Complémentaire en Dessin Catalogue au Lycée Professionnel Régional Maryse Bastié (Paris).

Définition de Produits Industriels

- Lycée Gustave Eiffel
- O Rueil-Malmaison, Région Île-de-France, France

COMPÉTENCES

Javascript Frameworks and Libraries Bootstrap Node.JS React Redux Typescript

Amazon Web Services Mongodb GitHub Wordpress E-Learning Visual Studio Front-End GIT

HTML CSS Javascript Développement de Site

CERTIFICATIONS

Certification RS3729, Développement de site web et d'application mobile

- Apprendre à mettre en place une solution full stack MERN
- Développer une application mobile avec Expo (React Native)
- Algorithmique JavaScript
- Apprendre le HTML et le CSS
- Utiliser Visual Studio code, Git et GitHub

LANGUES

Anglais - Intermédiaire Français - Courant/Bilingue

ACTIVITÉS EXTRAPROFESSIONNELLES

jeux de société / e-learning / MMORPG / TCG / AFOL / volleyball en loisir / jogging